臺灣高等法院刑事裁定
110年度抗字第1815號
抗  告  人
即  受刑人  湯景允




上列抗告人即受刑人因聲請定其應執行刑案件，不服臺灣桃園地
方法院110年度聲字第2991號中華民國110年10月22日裁定，提起
抗告，本院裁定如下：
    主  文
抗告駁回。                                             
    理  由
一、原裁定意旨略以：受刑人即抗告人湯景允因詐欺、毒品危害
    防制條例、過失傷害等案件，經法院分別判處如附表所示之
    罪刑確定，有本院被告前案紀錄表及附表所示之各刑事判決
    可稽。經審核抗告人所犯如附表編號二至九所示之罪，均係
    於附表編號一所示之判決確定日期（即民國108年10月24日
    ）前為之，且原審法院為最後事實審法院，而本件係檢察官
    依抗告人之請求而提出聲請，有臺灣桃園地方檢察署調查受
    刑人是否聲請定應執行刑調查表附卷為憑，是認檢察官之聲
    請為正當，應予准許。爰考量抗告人如附表所示各刑之外部
    限制、各罪之法律目的、抗告人違反之嚴重性及貫徹刑法量
    刑公平正義理念之內部限制等情，裁定抗告人應執行有期徒
    刑5年5月等語。
二、抗告意旨略以：二裁判以上所宣告數罪，應依刑法第51條之
    規定，定其應執行之刑，此刑法第53條定有明文。又數罪併
    罰，係立法者基於刑事政策之考量，避免數罪累計而處罰過
    嚴，罪責失衡。況刑法對觸法者施予禁錮，並非以刑治人，
    其目的係教誨觸法者，故實務上所定之執行刑，亦不乏大幅
    減低之個案，乃藉此將受刑人所犯數罪合併刑度，得以重新
    裁量，防止刑罰過苛。惟抗告人因詐欺等罪，遭原審裁定應
    執行有期徒刑5年5月，顯然過苛。爰請從輕量刑，更為合理
    公平及有利之裁定，使抗告人有自新的機會云云。
三、按數罪併罰，有二裁判以上宣告多數有期徒刑者，於各刑中
    之最長期以上，各刑合併之刑期以下，定其應執行之刑期，
    但不得逾30年，刑法第51條第5款、第53條規定甚明。次按
    刑事訴訟法第370條第2項、第3項，已針對第二審上訴案件
    之定應執行之刑，明定有不利益變更禁止原則之適用；而分
    屬不同案件之數罪併罰有應更定執行刑之情形，倘數罪之刑
    ，曾經定其執行刑，再與其他裁判宣告之刑定其應執行刑時
    ，在法理上亦應同受此原則之拘束。亦即，另定之執行刑，
    其裁量所定之刑期，不得較重於前定之執行刑加計後裁判宣
    告之刑之總和。法院於裁量另定應執行之刑時，祗須在不逸
    脫上開範圍內為衡酌，而無全然喪失權衡意義或其裁量行使
    顯然有違比例原則之裁量權濫用之例外情形，並不悖於定應
    執行刑之恤刑目的者，即無違裁量權之內部界限（最高法院
    110年度台抗字第475號裁定意旨參照）。
四、經查：
  ㈠抗告人所犯如附表所示之10罪，業經法院先後判處如附表所
    示之刑，且其中附表編號一至五所示罪刑，經臺灣臺中地方
    法院以109年度聲字第3197號裁定定應執行有期徒刑3年7月
    ；附表編號六至九所示罪刑，則經判處應執行有期徒刑2年
    ，且分別確定在案，有上開裁判及本院被告前案紀錄表在卷
    可按。嗣檢察官依抗告人之請求，聲請定其應執行刑，經原
    審審核認聲請為正當，並衡酌抗告人所犯各罪性質、個案之
    具體情況、對抗告人施以矯正之必要性等情，尊重各該確定
    判決之原裁判法院本於罪刑相當原則所量定之刑度，定其應
    執行刑為有期徒刑5年5月，係在各刑中之最長期（即1年6月
    ）以上，各刑合併之刑期（即9年10月）以下，復未逾附表
    各編號前所定之應執行刑加計其他裁判所處刑期之總和（即
    前開分別所定之應執行刑3年7月、2年，合計5年7月），符
    合量刑裁量之外部性界限及內部性界限，要屬法院裁量職權
    之適法行使，且與法律規範之目的、精神、理念及法律秩序
    亦不相違背，核無不當。
  ㈡抗告人雖執前開情詞，指摘原裁定所定應執行刑不當，且嗣
    經本院徵詢其關於定刑之意見後，其表示因初犯不懂事，請
    求從輕量刑云云。然抗告人所犯如附表所示各罪，分別為加
    重詐欺罪、持有第三級毒品罪、過失傷害罪，其中加重詐欺
    罪，係在104年5月及105年4至5月間密集所為，透過各罪所
    顯示之犯罪人格大致相同，但其犯罪行為係侵害不同被害人
    ，對侵害法益之加重效應仍具相當獨立性，從而原審本此意
    旨，綜合考量斟酌後，對抗告人所犯如附表所示之罪刑再給
    予適度之刑罰折扣，而裁定如前揭之應執行刑，難認有失權
    衡意義而有裁量權濫用之情形。至抗告意旨另以：實務上所
    定之執行刑，亦不乏大幅減低之個案云云。然不同個案，其
    犯罪類型、情節俱不相同，所為刑罰之量定自屬有別，尚難
    遽以比附援引，執為原裁定有何違誤之論據。
五、綜上所述，抗告意旨指摘原裁定定刑不當，請求另為適法裁
    判云云，難認可採，核其抗告為無理由，應予駁回。　
據上論斷，依刑事訴訟法第412條，裁定如主文。
中　　華　　民　　國　　110 　年　　11　　月　　25　　日
　　　　　　　　　刑事第九庭  審判長法　官  潘翠雪
　　　　　　　　　　　　　　　　　  法　官  陳俞婷
　　　　　　　　　　　　　　　　　  法　官  陳信旗
以上正本證明與原本無異。
如不服本裁定，應於收受送達後5日內向本院提出再抗告狀。
                                    書記官  董佳貞
中　　華　　民　　國　　110 　年　　11　　月　　25　　日
附表：
編號         一        二        三 罪名  加重詐欺罪（共2罪） 加重詐欺未遂罪 持有第三級毒品逾量罪 宣告刑  均有期徒刑1年6月 有期徒刑1年2月 有期徒刑6月，如易科罰金，以新臺幣1千元折算1日 犯罪日期  ⒈105年4月28日至同年5月23日 ⒉105年5月9日至同年月15日 105年5月9日至同年月15日 108年1月22日 最 後 事 實 審 法院、 案號 本院107年度上訴字第2260號 本院107年度上訴字第2260號 臺灣臺中地方法院108年度中簡字第1259號  判決日期 107年10月25日 107年10月25日 108年11月4日 確 定 判 決 法院、 案號 最高法院108年度台上字第2800號 最高法院108年度台上字第2800號 臺灣臺中地方法院108年度中簡字第1259號  確定日期 108年10月24日 108年10月24日 108年11月30日 

編號         四        五        六 罪名  過失傷害罪 過失傷害罪 加重詐欺罪 宣告刑  有期徒刑3月，如易科罰金，以新臺幣1千元折算1日 有期徒刑3月，如易科罰金，以新臺幣1千元折算1日 有期徒刑1年4月 犯罪日期  107年12月31日 108年4月20日 104年5月11日 最 後 事 實 審 法院、 案號 臺灣臺中地方法院108年度交簡字第635號 臺灣臺中地方法院109年度交簡字第182號 臺灣桃園地方法院106年度原訴字第64號  判決日期 108年12月31日 109年4月30日 109年9月10日 確 定 判 決 法院、 案號 臺灣臺中地方法院108年度交簡字第635號 臺灣臺中地方法院109年度交簡字第182號 臺灣桃園地方法院106年度原訴字第64號  確定日期 109年2月25日 109年6月14日 109年12月10日 

編號         七        八        九 罪名  加重詐欺罪 加重詐欺罪 加重詐欺未遂罪 宣告刑  有期徒刑1年4月 有期徒刑1年4月 有期徒刑8月 犯罪日期  104年5月11日 104年5月14日 104年5月11日 最 後 事 實 審 法院、 案號 臺灣桃園地方法院106年度原訴字第64號 臺灣桃園地方法院106年度原訴字第64號 臺灣桃園地方法院106年度原訴字第64號  判決日期 109年9月10日 109年9月10日 109年9月10日 確 定 判 決 法院、 案號 臺灣桃園地方法院106年度原訴字第64號 臺灣桃園地方法院106年度原訴字第64號 臺灣桃園地方法院106年度原訴字第64號  確定日期 109年12月10日 109年12月10日 109年12月10日